# 求助陈版主，固定资产使用年限会计估计变更涉及的以前所得税和未来所得税是否调整....

提问人：lfterry007 时间：2020-03-21 23:40:27
公司 2018 年房屋原值 3000 万按 30 年计提的折旧 100 万（假设不考虑残值）， 2019 年会计估计变更为按 60 年计提的折旧（3000-100）/59=49万，变更前后的 30 年 60 年都大于税法规定的 20 年，那么 2018 年已经申报的折旧 100 万需不需做更正申报调整应纳税所得额？ 2019 年和以后每年申报的折旧 49 万应纳税所得额需不需要做调整？如果调整是怎么调整？如果 2018 年和 2019 年以后年度都不调整那么税法认定的计税基础是跟着会计估计变更一致吗，有没有相应的文件支持？

回答人：chenyiwei
假设这个会计估计变更是合理的，则在变更前后年度均无需进行进一步的纳税调整。
《关于企业所得税应纳税所得额若干税务处理问题的公告》（国家税务总局公告[2012]15号）第八条：
八、关于税前扣除规定与企业实际会计处理之间的协调问题
根据《企业所得税法》第二十一条规定，对企业依据财务会计制度规定，并实际在财务会计处理上已确认的支出，凡没有超过《企业所得税法》和有关税收法规规定的税前扣除范围和标准的，可按企业实际会计处理确认的支出，在企业所得税前扣除，计算其应纳税所得额。
对该条的官方解读：
九、企业实际会计处理与《税法》税前扣除规定存在差异的，如何协调？
答：根据《税法》第二十一条规定，“在计算应纳税所得额时，企业财务、会计处理办法与税收法律、行政法规的规定不一致的，应当依照税收法律、行政法规的规定计算。”但企业按照会计要求确认的支出，没有超过《税法》规定的标准和范围（如折旧年限的选择）的，为减少会计与《税法》差异的调整，便于税收征管，企业按照会计上确认的支出，在税务处理时，将不再进行调整。